Inventaris van het archief van het klooster van de Heilige Bartholomeus in Jeruzalem
Nationaal Archief, Den Haag
Delftse Statenkloosters St. Bartholomeus in Jeruzalem
Delftse Statenkloosters / St. Bartholomeus
1247-1572
36005
0.60 meter; 247 inventarisnummers.
Normale geschreven en gedrukte teksten. De Nederlandstalige stukken van vóór ca. 1700 zijn geschreven in het gotische cursiefschrift, met name in de oud-Hollandse klerkencursief.
Nationaal Archief, Den Haag
Klooster van de Heilige Bartholomeus in Jeruzalem
Het archief bestaat grotendeels uit stukken betreffende het financieel beheer, zoals eigendomsbewijzen van landerijen en huizen en rentebrieven. Daarnaast bevat het onder meer enkele stukken betreffende de stichting van het klooster, een cartularium, en een kaartboek.
Archiefvorming
Geschiedenis van de archiefvormer
Dit klooster, dat van de orde van de Karthuizers was, stond ten Zuid-Westen van de stad buiten de Waterslootpoort, dicht bij de grooten weg naar Maasland. Het werd gesticht in het jaar 1469 door Frank van Borselen in samenwerking met de priors van de kloosters van de zelfde orde bij Enghien en Gent.
Hoewel uit de akte van approbatie, in Augustus 1469 gegeven door de cureit van de Oude Kerk te Delft (zie reg. no. 134), en gedrukt bij Foppens
Miraeus, Op. Diplom. III p. 206.
genoegzaam blijkt, dat toen nog het plan tot de stichting bestond, bleef Römer,
Römer, a.w. I p. 497. Dat Römer zich door de akte niet van zijn meening liet afbrengen, is waarschijnlijk een gevolg van de zinstorende fout bij Foppens afgedrukt. De cureit geeft n.l. zijn approbatie "ad piam petitionem nobilis domini, domini Franconis de Borsalia necnon venerabilium priorum .... prioris domus Capelle prope Angiam et prioris domus Vallis Regalis prope Gandavum .... monasterium .... infra limites parochie mee erigere cupiencium" en niet, als bij Foppens "cupiverim", wat trouwens geen zin geeft.
in navolging van van der Heussen en van Leeuwen
Van Leeuwen, Bat. Ill. p. 1332, schrijft van Bleyswijck woordelijk over.
, van meening, dat het klooster in 1430 was ontstaan, waarvoor hij nog eenige redenen, ongegronde evenwel, aanvoert. Pater Mudzaerts
Pater D. Mudzaerts: Generale kerckel. hist. 1624.
en A. Raissius
A. Raissius, Origines Cartusiarum Belgie 1632, p. 123.
noemen het jaar 1470 doch uit een transportakte van October 1469 (reg no. 135) blijkt, dat de Karthuizers toen reeds in het klooster woonden. Het gebouwencomplex, in de akte van Augustus beschreven als "ecclesiae, altaria, cimeterium, ambitus, cellae, officinae etc. omnia ad predictum monasterium pertinentia" zal dus toen wel reeds voltooid zijn geweest maar al wat met de kerkelijken dienst in verband stond nog niet geregeld. Dat 1469 werkelijk het stichtingsjaar is geweest, wordt nu bevestigd door het opschrift boven de eersten brief in Inv. no. 3, hetwelk luidt: "Incipiunt copie literarum omnium huius domus .... a primo anno fundationis huius domus qui fuit sexagesimus nonus ab incarnatione Domini MCCCC."
Evenals de andere Karthuizerskloosters in Holland, was ook het Delftse niet onbemiddeld, grondbezit zoowel als andere inkomsten waren aanzienlijk al ontkwamen ook zij niet aan tegenslag. De schade, die zij bij overstroomingen in 1530 en 1532 (zij bezaten land op Tholen) en bij de Delftsen brand van 1536 leden, schatten zij op 200 pond Hollands jaarlijks. Om daaraan tegemoet te komen, admortiseerde Karel V 23 morgen land om het klooster heen, die zij niet wilden verkopen aan wereldlijken uit angst hun rustige afzondering erbij te zullen verliezen.
In 1571 werd ook dit klooster als veiligheidsmaatregel gesloopt, nadat de bewoners binnen Delft, volgen Raissius in het gasthuis, een onderdak hadden gezocht, waar door de Staten in hun onderhoud werd voorzien.
Geschiedenis van het archiefbeheer
Het archief berust vanouds in het Algemeen Rijksarchief.
De verwerving van het archief
De rechtstitel is (nog) onbekend.
3.18
Aanwijzingen voor de gebruiker
Openbaarheidsbeperkingen
Volledig openbaar.
Materiële beperkingen
Aanvraaginstructie
Openbare archiefstukken kunnen online worden aangevraagd en gereserveerd. U kunt dit ook via de terminals in de studiezaal van het Nationaal Archief doen. Om te kunnen reserveren dient u de volgende stappen te volgen:
U maakt een profiel aan op www.gahetna.nl, en logt vervolgens in
Via de archiefinventaris (alleen de beschrijvingen met rode nummers) selecteert u het gewenste archiefstuk door op de knop 'Reserveren' te klikken
In het volgende scherm geeft u aan op welke dag u het archiefstuk wilt inzien
Indien u zich bevindt in de studiezaal en een tafelnummer heeft ontvangen kunt u dit nummer vermelden. Als u geen tafelnummer heeft kunt u tafelnummer 777 laten staan
Vervolgens bevestigt u uw reservering door deze te versturen.
Verwant materiaal
Beschikbaarheid van kopieën
Beschrijving van de series en archiefbestanddelen
- Het klooster in het algemeen., A.
  - Stukken betreffende de stichting., 1469 en 1470; 1.1, 1.2; 2 charters (getransfigeerd)
    (reg. nos. 134 en 148)
    - 1469, getransfigeerd, 1.2
      134 1469 Augustus 2
      Egidius Joye, kanunnik van St. Donacianus te Brugae, cureit van St. Ypolitus te Delft, huiskapelaan van Karolus, hertog van Bourgondia enz., geeft, op verzoek van Franco de Borsalia, graaf van Oestervant, de prior van het klooster Capella bij Angia ) en dien van het klooster Vallis Regalis bij Gandavum, die een klooster van de orde van de Karthuizers willen stichten bij Delft ter eere van de H. Bertholomeus, zijn toestemming tot de oprichting daarvan, van een kerk met altaren en een kerkhof en tot het uitoefenen van verschillende plechtigheden en tot begraven, mits hem voor iedere begrafenis van personen uit zijn parochie een vergoeding wordt gegeven.
      Datum anno Domini millesimo quadringentesimo sexagesimo nono secunda die Augusti.
      a. Oorspr. (Inv. no. 1.2). Met het zegel van de cure in papier genaaid. Met transfix d.d. 1470 Mei 5 (zie regest no. 148).
      b. Afschrift in Inv. no. 3 fo. III
      Gedrukt bij Miraeus. Op Dipl. III 206 (zie de inleiding).
    - 1470, 1.1
      Dit inventarisnummer is alleen als kopie te raadplegen.
      148 1470 Mei 5
      David de Burgundia, bisschop van Trajectum, ratificeert en approbeert de overeenkomst, gesloten tussen de cureit van de St Ypolitus' kerk te Delft, van de eenen en Franco, graaf van Oestervant, stichter van een klooster van de Carthuser orde bij Delft en de priors van de kloosters dierzelfde orde bij Angia en Gandavum van de anderen kant, vermeld in de brief d.d. 1469 Augustus 2, waardoor deze gestoken is (zie regest no. 134).
      Datum....anno Domini millesimo quadringentesimo septuagesimo mensis May die quinta.
      a. Oorspr. (Inv. no. 1.1). Met het zegel van de bisschop in papier genaaid.
      b. Afschrift in Inv. no. 3 fo. III verso.
  - Last van Paus Innocentius inzake bescherming van rechten en goederen van de orde van de Karthuizers., 1A; 1 charter
    (reg. Nos. 1 en 181.)
    1 1274 februari 4
    Paus Innocentius belast de aartsbisschop van Maguntia, de bisschop van Trajectum en de deken van St. Severinus te Colonia. met de bescherming van de rechten en goederen van de orde der Carthuizers.
    Datum Avinione secundo nonas Februarii pontificatus nostri anno quarto.
    Geïnsereerd in de brief d.d. 1474 Mei 6 (zie reg. no. 181).
    181 1474 mei 6
    David de Burgundia, bisschop van Trajectum, bewaarder der rechten en goederen van de orde der Carthuizers en gemachtigde van de paus, bekleedt de abt van Egmont, de deken van de Dom te Trajectum, de proosten van St. Johannes aldaar en van St. Walburgis te Aernhem en de dekens der kerken te Haga en Naeldwijck tot wederopzeggens toe met de bevoegdheid hem door paus Innocentius IV ter bescherming van de rechten en goederen van genoemde orde verleend, volgens brief van 1247 Februari 4 hierin geïnsereerd en hem door prior en klooster van St. Bartholomeus in Jherusalem bij Delft overhandigd. (zie reg. no. 1)
    Datum in civitate nostra Trajectensi anno a nativitate Domini millesimo quadringentesimo septuagesimo quarto mensis May die sexta.
    Oorspr. (Inv. 1A). Met zegel in rode was. Afschrift in Inv. no. 3 fo. I.
  - Afschrift van twee pauselijke brieven resp. van Gregorius XI en Clemens VII, waarbij privilegiën aan de orde van de Karthuizers verleend bevestigd worden en het Delftse klooster in bescherming wordt genomen., 1371 en 1525; 2; 1 stuk
    (reg. nos. 8 en 340)
    8 1371 Maart 15
    Paus Gregorius bevestigt alle privileges door zijn voorgangers ,aan de orde van de Karthuizers verleend.
    Datum Avinioii Ydibus Martis pontificatus nostri anno primo.
    Afschrift op perkament (Inv. no. 2). Op hetzelfde blad is het afschrift geschreven, waarvan reg. regest no. 342 de inhoud geeft.
    340 1525 Juni 11
    Paus Clemens neemt het klooster van de Karthuizers met al wat het bezit in zijn bescherming.
    Datum Laterani 3° Ydus Junii pontificatus nostri anno 3°.
    Afschrift op perkament (Inv. no. 2).
    Op hetzelfde blad staat het afschrift, waarvan reg. regest no. 8. In dorso staat: "Littera ne quis a nobis novas et indebitas exactiones accipiat".
  - "Registrum literarum domus Carthusiensis extra Delf." Cartularium, aangelegd waarschijnlijk bij de stichting in 1469 en bijgehouden tot 1540., [15e en 16e eeuw]; 3; 1 deel
    Voorin bevindt zich een tafel.
  - "Register auctentyck compreherende de copien van alle die brieven die het Convent der Carthuzers vorder gelegen buiten de stad van Delft genaamd sticht Bartholeum-dal in Jherusalem heeft". Cartularium aangelegd 1564-1565, ca. 2e helft 16e eeuw; 3A; 1 deel
    Met inhoudstafel.
    Aanwinst 1953 uit het Staatsarchief Antwerpen
- Financieel beheer., B.
  - In het algemeen., I.
    - "Register, gehouden bij broeder Albrecht van de Berch, prior." Manuaal., 1562-1572; 4; 1 deel
      Voorin staat: "Dit boock hoort toe Jan Pietersz., prockerater vant konvent van Kathuysers". Achterin bevindt zich een tafel. Van het jaar 1569 af is het manuaal bijgehouden door dezelfde persoon, die het manuaal, vermeld onder no. 6, bijhield.
    - Kwitantie van erfhuur, uitbetaald aan het klooster van de Regulieren te s-Gravenzande. Bijlage bij Inv. no. 4., 1571; 5; 1 stuk
      (reg. no. 417.)
    - "Register, gehouden bij Jan van der Essche, prior." Manuaal., 1570-1572; 6; 1 deel
      Zie het aangeteekende op no. 4.
    - Kaartboek, bevattende een aantal kaarten van percelen land en afschriften van verkoopakten., [15e en 16e eeuw]; 7; 1 deel
      Op het omslag staat: "Cristoffel binnen Delft." De oudste akte is van 1465 de jongste van 1537.
    - Lijst van percelen land in Vosmeer, die Korvinck Pietersz. van de Karthuizers in pacht had, ondertekend door Cornelis Hartsz., gezworen landmeter. Oorspr. en afschr., [z.d.]; 8; 2 stukken
      Bijlagen bij Inv. no. 7.
  - Landerijen en huizen., II.
    - Abtsrecht., 1.
      - Eigendomsbewijs voor Cornelis Aertz. van der Hoech van 5 5/8 morgen land, afkomstig van Vranck Vranckenz., 1511; 9; 1 charter
        (reg. no. 314)
        314 1511 Februari 3
        Vranck Vranckensz. verkoopt aan Cornelis Aertsz. van der Hoech 5? morgen land in het Absrecht.
        Op de derden dach in Februario int jaer ons Heren duysent vijffhondert ende thyen na de loep sHoiffs van Hollant.
        Afschrift op papier (Inv. no. 9).
        Op de wederhelft van het papier staat: "Desen brijff zye ghegeven ten huyssen van Jan Wyllemsz., graefmaker van de Nieuwe kerck, om te bestellen int Cathuysers closter buyten Delfft".
      - Huurcedels betreffende 3 hont 50 gaarden land, de Karthuizers toebehorende., 1539 en 1564; 10; 2 charters
        (reg. nos. 384 en 408)
        384 1539 Augustus 12
        Broeder Willem Peelt, prior van de Karthuizers buiten Delft, verhuurt aan Michiel Jasperz., wonende op tScye, 3½ hont land aldaar voor 20 jaar.
        Gedaen opten XIIten dach in Augusto int jaer XVC negen ende dertich.
        Oorspr. op papier (Inv. no. 10).
        Het stuk is een chirograaf. i
        408 1564 Februari 17
        Vranck Leenaertsz. op Schye heeft van de prior en de procurator van de Karthuizers buiten Delft 3 hont 50 gaarden land in sAbs recht gehuurd voor 14 jaar, waarvan er 5 verstreken zijn.
        Aldus gedaen de XVIIen Februarii anno XVC vier ende tsestich nae gemeen scryven.
        Oorspr. op papier (Inv. no. 10). Geteekend door broeder Albrecht van de Berch, prior, Vranck Lenaertsz. en Willem Ariensz.
    - Amsterdam., 2.
      - Eigendomsbewijs van de helft van een huis, afkomstig van Hillegund, vrouw van Heinric Snyder., Met oudere akten betreffende dat huis.; 1477; 1455-1475; 11, 11.1 - 11.4; 5 charters
        (reg. nos. 100, 106, 128, 190 en 196)
        - 1455, 11.1
          100 1455 October 21
          Schepenen in Amstelredamme oorkonden, dat Garbrand Heinricxz. aan Heinric Garbrantsz., zijn vader, zijn moederlijk erfdeel heeft kwijtgescholden.
          Gegeven upten een ende twyntichsten dach in Octobry int jaer ons Heren dusent vierhondert vijf ende vijftich.
          Oorspr. (Inv no. 11.1). Met twee schepenzegels in groene was.
        - 1458, 11.2
          106 1458 Januari 3
          Schepenen in Amstelredamme oorkonden, dat Jacob Allert aan Heinric Snyder, zijn stiefvader, zijn vaderlijk erfdeel heeft kwijtgescholden.
          Gegeven opten derden dach in Januario int jaer ons Heren dusent vierhondert acht ende vijftich.
          Oorspr. (Inv. no. 11.2). Met twee schepenzegels in groene was.
        - 1456, 11.3
          128 1466 September 24
          Schepenen in Amstelredamme oorkonden, dat Peter Cornelysz., als man van Aef Jan Venendr., verklaard heeft ontvangen te hebben van Heinric Harmansz. 5 Rijnse guldens in mindering van een schepenbrief, sprekende van 24 wilhelmusschilden en eigendom van Jan Venen kinderen, waarover Peter belooft Heinric niet te zullen aanspreken, zoolang diens vrouw Hillegont in leven is.
          Gegeven upten vier ende twyntichsten dach in Septembri int jaer ons Heren dusent vierhondert sess ende tsestich.
          Oorspr. (Inv. no. 113). Met twee schepenzegels in groene was.
        - 1475, 11.4
          190 1475 November 3
          Schepenen in Amstelredamme oorkonden, dat IJsbrant Claesz. aan Hillegont Heinric Snyders wed. de erfenis, toekomende aan zijn schoonzuster Machtelt en Vye, zuster van deze, door overlijden van Heinric Snyder, haar vader, heeft kwijtgescholden, op voorwaarde dat zij niet aangesproken zullen worden over schuld, door genoemden Heinric nagelaten.
          Gegeven opten derden dach in Novembry int jair ons Heeren dusent vierhondert vijff ende tseventich.
          Oorspr. (Inv. no. 11.4). Met twee schepenzegels in groene was.
        - 1477, 11
          196 1477 Mei 19
          De notaris Egbertus Symonsz. instrumenteert, dat Hillegund, vrouw van Hendericus Sertor te Amsterdam, aan het klooster van de Karthuizers bij Delft, waarin haar zoon Lambertus monnik is, de helft van haar huis achter de Burgwal heeft vermaakt.
          Sub anno indictione mense die hora et pontificatu quibus supra (anno a nativitate Eiusdem millesimo quadringentesimo septuagesimo septimo indictione decima mensis Mai decima nona die de mane hora quasi octava pontificatus sanctissimi in Christo patris ac domini nostri domini Sixti divina providentia pape quarti anno suo sexto).
          Oorspr. (Inv. no. 11). Met signatuur van de notaris.
    - Charlois., 3.
      - Eigendomsbewijs van 7 morgen land, afkomstig van Claes Hoeyter Willemsz., 1478; 12; 1 charter
        (reg. no. 206)
        Zie reg. no. 209.
        206 1478 Juni 15
        Schepenen in het land van Charloys oorkonden, dat Claes Hoeyter Willemsz heeft getransporteerd aan de Chatuysers bij Delft 7 morgen land onder Katendrecht.
        Int jaer ons Heren dusent vierhondert acht ende tseventich de vijftiensten dach in Junio.
        a. Oorspr. (Inv. no. 12). Met drie schepenzegels in papier genaaid.
        b. Afschrift in Inv. no. 3 fo. XLI.
        c. Afschrift in Inv. no. 7 fo. 9.
    - Delfgauw., 4.
      - Eigendomsbewijs voor Jan Jansz. de Bontwerker van een werf met halve sloot, afkomstig van Margriet Jan Hunouds., 1414; 13; 1 charter
        (reg. no. 42)
        42 1414 Maart 20
        Margriet Jan Hunouds verkoopt aan Jan Jansz. de Bontwerker een werf met halve sloot in het Abdissen recht in Delffgau.
        Int jair ons Heren dusent vierhondert ende viertien op de twintichsten dach in Maerte.
        a. Oorspr. (Inv. no. 13). Met het zegel in groene was van Margriet voornoemd.
        b. Afschrift in Inv. no. 3 fo. XXVII verso.
        Het opschrift luidt: "Littera de 7 hont lants in Delfgaeu ex parte fratris nostri fratris Nicolai Tou".
    - Delft., 5.
      Zie ook Inv. no. 61.
      - Stukken betreffende de eigendom van 6 hont poortland, voor Ave Spronx wed., 1370-1379; 14.1 - 14.3; 3 charters
        (reg. nos. 7, 11 en 14)
        - 1370, 14.1
          7 1370 October 1
          Schepenen in Delft oorkonden, dat Ave Spronx weduwe heeft gekocht van Gheryd van de Werve ? van 7 hont 15 gaarden land aan de Watersloot aldaar.
          Int jaer ons Heren dusent driehondert ende tseventich tsDinxdaghes op sinte Baven dach.
          Oorspr. (Inv. no. 14). Met twee schepenzegels in papier genaaid.
        - 1377, 14.2
          11 1377 April 7
          Schepenen in Delft oorkonden, dat Ave Spronx wed. heeft gekocht van Pieter Willemansz. ¼ van 7 hont land aan de Watersloot, waarvan zij reeds ? bezit.
          Int jair ons Heren dusent driehondert zeven ende tseventich tsDinxdages na beloken Paeschen.
        - 1379, 14.3
          14 1379 October 4
          Schepenen in Delft oorkonden, dat Ave Spronx wed. heeft gekocht van Pieter en Dirc Pieter Jan Oemsz. zoons 2 hont poortland aan de Zuidzijde van de Watersloot.
          Int jaer ons Heren dusent driehondert neghen ende tseventich tsDynxdages na sinte Baven daghe.
          Oorspr. (Inv. no. 14). Met een schepenzegel in groene was en een in papier genaaid.
      - Eigendomsbewijs voor Jacob Sproncsz. van 1/4 van 4 1/2 morgen 1 hont 30 gaarden poortland, afkomstig van Catrijn Harman Willemsz. wed., 1385; 15.1; 1 charter
        (reg. no. 16)
        16 1385 November 13
        Schepenen in Delft oorkonden, dat Catrijn Harman Willemsz. wed. heeft verkocht aan Jacop Sproncsz. ¼ van 4½ morgen 1 hont hont 30 gaarden poortland aan de Zuidzijde van de Watersloot.
        Int jair ons Heren dusent driehondert vijf ende tachtich tsDinxdaghes op sente Cecyliën avond.
        Oorspr. (Inv. no. 15.1). Met twee schepenzegels in papier genaaid.
      - Eigendomsbewijs van 1 morgen poortland voor het Oude Gasthuis te Delft., Met oudere verkoopakte; 1415; 1414; 15A.1, 15A.2; 2 charters (getransfigeerd)
        (reg. no. 43, 44.)
        - 1415, 15A.1
          44 1415 september 17
          Schepenen in Delft oorkonden, dat Martijn Vrancke Crooxz. heeft verkocht aan het Oude Gasthuis aldaar l morgen poortland, vermeld in de brief d.d. 1414 October 2, waardoor deze gestoken is (zie no. 43).
          Int jair ons Heeren MCCCC ende vijftien Tsynxdages op sinte Lambrechts dach
          Oorspr. (Inv. nr. 15A.1) Met de zegels der schepenen Aernt Gijssensz. en Jan Willem Aerntsz. in groene was. Afschrift in Inv. no. 3 fo. LXXI.
        - 1414, 15A.2
          43 1414 oktober 2
          Schepenen in Delft oorkonden, dat Pieter Vrancke Crooxz. heeft verkocht aan Martijn Vranckenz., zijn broeder, de helft van een morgen poortland aan de Zuidzijde van de Watersloot buiten het poorthuis.
          Int jair ons Heeren MCCCC ende viertien tsDynxdages na sinte Baven dage.
          Oorspr. (Inv. no. 15A.2) Twee schepenzegels verloren.Afschrift in Inv. no. 3 fo. LXXI. Door het oorspr. van dezen brief was een andere gestoken d.d. 1415 September 17 (zie no. 44).
      - Eigendomsbewijs van 1/16 van 9 morgen poortland voor het Oude Gasthuis te Delft., Met oudere verkoopakte, d.d.; 1417; 1411; 15B.1, 15B.2; 2 charters (getransfigeerd)
        (reg. no. 38, 48.)
        - 1410, 15B.2
          38 1410 maart 11
          Schepenen in Delft oorkonden, dat Dammas Pouwelsz. Heeft gegeven aan Gerryt Pouwelsz., zijn broeder, 1/16 van 9 morgen poortland aan de Westzijde van de stad in Caluwaerts zate.
          Int jaer ons Heren MCCCC ende tyen tsDinxdages op sinte Jorys' avont.
          Oorspr. (Inv. no. 15B.2) Twee schepenzegels verloren. Afschrift in Inv. no. 3 fo. LXXI verso. Door het oorspr. van dezen brief was een andere gestoken d.d. 1417 december 21 (zie no. 48).
          Sint Jorys'avont viel in 1411 op een Woensdag, zodat hier de gewone stijl i.p.v. de Delftse gebruikt is.
        - 1417, 15B.1
          48 1417 december 21
          Schepenen in Delft oorkonden, dat Gerryt Pouwelsz. heeft verkocht aan het Oude Gasthuis aldaar 1/16 van 9 morgen land, vermeld in de brief d.d. 1411 Maart 11, waardoor deze gestoken is (zie no. 38).
          Int jair ons Heren MCCCC ende zeventien tsDinxdages op sinte Thomas' dach apostel.
          Oorspr. (Inv. no. 15B.1). Met de zegels van de schepenen Aernt Jacobsz en Huge Jansz. in groene was. Afschrift in Inv. no. 3 fo. LXXI verso. ).
      - Eigendomsbewijs van 1/4 van 7 morgen poortland voor het Oude Gasthuis te Delft., 1451; 15C; 1 charter
        (reg. no. 91)
        91 1451 oktober 18
        Schepenen in Delft oorkonden, dat Aernt Dircsz. van der Hoich heeft verkocht aan het Oude Gasthuis aldaar ¼ van 7 morgen poortland Westwaarts van de stad.
        Int jair ons Heeren MCCCC een ende vijftich tsDinxdages opten XVIIIen dach in Octobri.apostel.
        Oorspr. (Inv. no. 15C). Met de zegels van de schepenen Daem Bertelmeesz. en Claes Ofhuis in groene was. Afschrift in Inv. no. 3 fo. XVII).
        Het opschrift luidt: "Littera de vierendeel van VII morgen lants dicto Caluwaert, empto contra Hospitale antiquum in Delft".
      - Stukken betreffende een laan met de helft van de sloten aan weerszijden., 1434-1463; 16, 16.1 - 16.3; 4 charters (2 getransfigeerd)
        (reg nos. 58, 111 en 115) en Suppl. 10.
        Zie reg. no. 114.
        - 1434, 16.1
          58 1434 November 2
          Jacob Cleymansz. verkoopt aan Jacob Claesz. een laan bij Delft met half de sloot aan weerszijden en de wilgen, die er op staan op voorwaarde, dat de laan niet bebouwd wordt.
          Int jair ons Heren MCCCC vier ende dertich tsDinxdages na Alreheyligen dage.
          a. Oorspr. (Inv. no. 16.1). Met het zegel van de oorkonder in groene was. Met transfix d.d. 1460 November 14 (zie regest no. 111).
          b. Afschrift in Inv. no. 3 fo. XVIII.
        - 1460, 16.2
          111 1460 November 14
          Godevairt van Mekeren Willemsz. en Aernt Jacobsz. verkopen aan Dirck van Bleyswijck Jacobsz. de laan, vermeld in de brief d.d. 1434 November 2, waardoor deze gestoken is (zie regest no. 58).
          Int jair ons Heren MCCCC ende tsestich de XIIIIen dach in Novembri.
          a. Oorspr. (Inv. no. 16.2). Met de zegels van Godevairt en van Clais Offhuys in groene was.
          b. Afschrift in Inv. no. 3 fo. XVIII verso.
        - 1463, 16.3
          115 1463 Februari 21
          Huge Pauwelsz. neemt in erfpacht van Dirck van Bleyswijck Jacopsz. de helft van een laansloot voor 10 groot Hollands jaarlijks.
          Opten XXIen dach in Februario int jair ons Heren dusent vierhondert twee ende tsestich nae beloop des Hooffs van Hollant.
          a. Oorspr. (Inv. no. 16.3). Met het zegel in groene was van Pieter Andriesz.
          In dorso van het oorspr. staat: "½ laensloot datum per Suetgen Bleyswic."  Het opschrift boven het afschrift luidt: "Littera de thien groot Hollants super ½ laensloot retro capellam sancti Cornelii, datum a Zuetgen van Bleyswijck".
        - Overige stuk(ken) (niet apart geborgen), 16
      - Eigendomsbewijs voor Dirc van Bleyswijck van 2 1/2 morgen poortland, afkomstig van Cornelys van Dorp., Met oudere verkoopakte d.d.; 1466; 1439; 17.1, 17.2; 2 charters
        (reg. nos. 71 en 127)
        - 1466, 17.1